【裁判字號】    90,訴,1017
【裁判日期】    900731
【裁判案由】    毒品危害防制條例
【裁判全文】
臺灣高雄地方法院刑事判決                          九十年度訴字第一Ｏ一七號
    公  訴  人  臺灣高雄地方法院檢察署檢察官
    被      告  甲○○
右列被告因違反毒品危害防制條例案件，經檢察官提起公訴（九十年度毒偵緝字第一
六六號、九十年度毒偵字第一四五一號），本院判決如左：
    主  文
甲○○連續施用第一級毒品，處有期徒刑柒月，海洛因伍小包（合計淨重貳點肆參公
克，包裝重壹點參陸公克），均沒收銷燬之，又連續施用第二級毒品，處有期徒刑肆
月。應執行有期徒刑拾月，海洛因伍小包（合計淨重貳點肆參公克，包裝重壹點參陸
公克），均沒收銷燬之。
    事  實
一、甲○○前因施用第二級毒品安非他命案件，經觀察、勒戒後，認無繼續施用毒品
    之傾向，經台灣高雄地方法院檢察署檢察官於民國八十九年三月十七日，以八十
    九年度偵字緝第三Ｏ五號不起訴處分確定。詎甲○○仍不知警惕，復基於施用第
    一級及第二級毒品之概括犯意，先於八十九年十二月一日下午三時四十五分許回
    溯二十四小時內某時，在某不詳地點，施用第一級毒品海洛因及第二級毒品安非
    他命各一次，嗣於八十九年十二月一日下午三時四十五分許，在高雄縣鳥松鄉鳥
    松村松埔北巷二之九六號五樓之五為警查獲，並扣得第一級毒品海洛因共計五小
    包（合計淨重二點四三公克，包裝重一點三六公克），復於九十年三月二十二日
    下午六時許回溯二十四小時內某時，在不詳地點，又施用第一級毒品海洛因及第
    二級毒品安非他命各一次，嗣於九十年三月二十二日下午六時許，在高雄市三民
    區○○○路六五三號六樓之二為警查獲，經本院以九十年度毒聲字第七二四號裁
    定將甲○○送勒戒處所觀察、勒戒後，認有繼續施用毒品之傾向。
二、案經高雄縣警察局仁武分局及高雄市政府警察局鹽埕分局報告台灣高雄地方法院
    檢察署檢察官偵查起訴。
    理  由
一、訊據被告甲○○固坦承有於八十九年十二月一日下午三時四十五分許溯二十四小
    時內某時，施用第一級及第二級毒品之犯行，惟就九十年三月二十二日下午六時
    許回溯二十四小時內某時，有施用第一級及第二級毒品之犯行部分，雖自承有施
    用第一級毒品海洛因，惟仍矢口否認有施用第二級毒品安非他命，辯稱：本次伊
    僅有施用毒品海洛因，未施用毒品安非他命云云。惟查，被告分別於八十九年十
    二月一日下午三時四十五分許及九十年三月二十二日下午六時許為警查獲當日，
    所採集尿液經送驗後，均呈嗎啡及甲基安非他命陽性反應，有高雄縣政府衛生局
    煙毒尿液檢驗成績書及高雄市立凱旋醫院煙毒尿液檢驗成績書各一紙在卷可憑，
    復有扣案之海洛因毒品共計五小包在卷可資佐證，且該扣案毒品經送驗後，確係
    第一級毒品海洛因（合計淨重二點四三公克，包裝重一點三六公克），有法務部
    調查局鑑定通知書一紙在卷可稽，此外，被告前因施用第二級毒品安非他命案件
    ，經觀察、勒戒後，認無繼續施用毒品復有之傾向，經台灣高雄地方法院檢察署
    檢察官於八十九年三月十七日，以八十九年度偵字緝第三Ｏ五號不起訴處分確定
    ，及被告於本案中為警查獲後，經本院以九十年度毒聲字第七二四號裁定將甲○
    ○送勒戒處所觀察、勒戒，認有繼續施用毒品之傾向之事實，亦有台灣高雄地方
    法院檢察署八十九年度偵字緝第三Ｏ五號不起訴處分書及台灣高雄地方法院九十
    年度毒聲字第七二四號裁定各一紙，及台灣高雄看守所附設勒戒處所於九十年四
    月三日，以高所坤戒勒字第Ｏ九四三號函送之有無繼續施用毒品傾向證明書一紙
    在卷可查，是被告上揭所辯，僅係事後卸責之詞，不足採信，其有上揭施用毒品
    之犯行，應堪認定。
二、核被告所為，係犯毒品危害防制條例第十條第一項之施用第一級毒品罪及同條第
    二項之施用第二級毒品罪。被告先後二次施用第一級及第二級毒品之犯行，均時
    間緊接，方法相同，顯係基於概括犯意為之，均應依連續犯規定論以一罪，並依
    法加重其刑。又被告先後持有第一級毒品海洛因及第二級毒品安非他命，亦係基
    於概括犯意為之，本均應以連續持有論，惟其持有後進而施用，其持有之低度行
    為應被施用之高度行為所吸收，均不另論其持有罪。被告所犯上揭連續施用第一
    級毒品罪及連續施用第二級毒品罪二罪間，犯意各別，行為亦殊，應予分論併罰
    。另公訴人雖於起訴書之起訴案號中有列出九十年度毒偵緝字第一六六號及九十
    年度毒偵字第一四五一號，惟於犯罪事實中並未敘述被告有於九十年三月二十二
    日下午六時許回溯二十四小時內某時，施用第一級及第二級毒品之犯行（即台灣
    高雄地方法院檢察署九十年度毒偵字第一四五一號偵查卷中之犯罪事實），然檢
    察官就犯罪事實一部起訴者，其效力及於全部，本件被告於九十年三月二十二日
    下午六時許回溯二十四小時內某時，有施用第一級及第二級毒品之犯行，與前接
    論罪科刑之被告於八十九年十二月一日下午三時四十五分許溯二十四小時內某時
    ，施用第一級及第二級毒品之犯行，有連續犯之關係，已如前述，本院自應就屬
    於裁判上一罪之被告於九十年三月二十二日下午六時許回溯二十四小時內某時，
    有施用第一級及第二級毒品之犯行，一併加以裁判。爰審酌被告已二犯本案施用
    毒品之犯行，顯見並無悔意，及施用毒品之期間、種類與其他一切情狀，分別量
    處如主文所示之刑，並定應執行刑。扣案之第一級毒品海洛因五小包（合計淨重
    二點四三公克，包裝重一點三六公克），係被告所有，且係供被告施用之毒品，
    業據被告供承在卷，均應依毒品危害防制條例第十八條規定，宣告沒收並諭知銷
    燬。
據上論斷，應依刑事訴訟法第二百九十九條第一項前段，毒品危害防制條例第十條第
一項、第二項、第十八條，刑法第十一條、第五十六條，判決如主文。
本案經檢察官陳銘珠到庭執行職務。
中      華      民      國      九十      年      七      月    三十一  日
                        臺灣高雄地方法院刑事第三庭
                                          審判長法  官   宋  明  中
                                                法  官   李  淑  惠
                                                法  官   呂  憲  雄
右正本證明與原本無異。
如不服本判決，應於判決送達後十日內，向本院提出上訴狀。
                                                書記官   許  麗  珠
中      華      民      國      九十      年      七      月    三十一  日
附錄本判決論罪科刑之法條：
毒品危害防制條例第十條
  施用第一級毒品者，處六月以上五年以下有期徒刑。
  施用第二級毒品者，處三年以下有期徒刑。
毒品危害防制條例第十八條
  查獲之毒品及專供製造或施用毒品之器具，不問屬於犯人與否，均沒收銷燬之。但
  合於醫藥或研究之用者，得不予銷燬。
  前項合於醫藥或研究用毒品或器具之管理辦法，由法務部會同行政院衛生署定之。


司法院資訊處製作；財團法人民間司法改革基金會備份。
